臺灣臺北地方法院民事裁定　　　　　　　96年度簡抗字第65號
抗　告　人　甲○○
相　對　人　乙○○
　　　　　　　　　　　號
上列當事人間請求給付租金等事件，抗告人對於民國九十六年九
月二十七日本院所為之九十六年度北簡字第一七六七二號裁定提
起抗告，本院裁定如下：
    主  文
抗告駁回。
抗告費用新台幣壹仟元由抗告人負擔。
    理  由
一、本件抗告意旨略以：抗告人對於原第一審判決提起上訴時，
    經法院書記官囑咐，更改訴訟標的金額為裁定後補，然抗告
    人迄今尚未收受原法院裁定，指示繳納上訴裁判費，鈞院竟
    逕以抗告人逾期未繳納上訴裁判費為由，以96年9月27日裁
    定駁回抗告人之上訴，爰請求廢棄原裁定等語。
二、經查，本件抗告人對原審判決不服提起上訴，因未繳納裁判
    費，經原法院於民國（下同）96年8月10日裁定命其於5日內
    補繳，上開裁定因未獲會晤抗告人本人亦無受領文書之同居
    人或受僱人，已於98年8月16日將該文書寄存於抗告人住所
    之警察機關即臺北市政府警察局大安分局和平東路派出所，
    並作送達通知書兩份，一份黏貼於應受送達人住居所、事務
    所、營業所或其就業處所門手首，並一份置於該送達處所信
    箱或其他適當位置，以為送達等情，有原審上開裁定與送達
    回證（附於原審卷宗第72、73頁）可證。
三、抗告人雖然辯稱伊並未收受上開裁定等語，惟按送達應於應
    受送達人之住居所、事務所或營業所行之；送達於住居所、
    事務所或營業所，不獲會晤應受送達人者，得將文書付與有
    辨別事理能力之同居人或受僱人，再按送達不能依前2條規
    定為之者，得將文書寄存送達地之自治或警察機關，並作送
    達通知書兩份，一份黏貼於應受送達人住居所、事務所、營
    業所或其就業處所門首，另一份置於該送達處所信箱或其他
    適當位置，以為送達。寄存送達自寄存之日起，經10日發生
    效力。據此，依據上開法文之規定，上開裁定應已發生合法
    送達之效力。
四、復按提起上訴，如逾上訴期間或係對於不得上訴之判決而上
    訴者，原第一審法院應以裁定駁回之。上訴不合程式或有其
    他不合法之情形而可以補正者，原第一審法院應定期間命其
    補正，如不於期間內補正，應以裁定駁回之，民事訴訟法第
    44 2條第1、2項定有明文。查抗告人遲至同年8月30日為止
    ，仍未繳交上訴費以資補正上訴程序之不合法，此有本院簡
    易庭查詢簡達表1份在卷可稽（附於原審卷宗第75頁），從
    而原第一審法院認抗告人未繳裁判費而上訴不合法，裁定駁
    回其上訴，於法即無不合，抗告人提起本件抗告，為無理由
    ，應予駁回。
五、依民事訴訟法第436條之1第3項、第495條之1第1項、第449
    條第1項、第95條、第78條，裁定如主文所示。
中　　華　　民　　國　　96　　年　　10　　月　　26　　日
                 民事第四庭    審判長法　官　劉坤典
                                     法　官　王幸華
                                     法　官　匡  偉
以上正本係照原本作成。
本裁定不得抗告。
中　　華　　民　　國　　96　　年　　10　　月　　26　　日
                    　　　　　　     書記官　陳莉庭
